臺灣高等法院臺中分院刑事判決　　　　93年度上重訴字第55號
上　訴　人
即　被　告　乙○○
指定辯護人　劉思顯　律師
上列上訴人因違反毒品危害防制條例案件，不服臺灣臺中地方法
院93年度訴字第1656號中華民國93年9月29日第一審判決 （起訴
案號：臺灣臺中地方法院檢察署93年度偵字第6142號），提起上
訴，本院判決如下：
    主　　  文
原判決撤銷。
乙○○連續販賣第一級毒品，處有期徒刑拾年，販賣第一級毒品
所得新臺幣壹萬仟玖佰伍拾元沒收，如全部或一部不能沒收時
，以其財產抵償之，扣案之第一級毒品海洛因壹包（淨重零點壹
壹公克）沒收銷燬，扣案之0000000000號行動電話壹
支沒收；又販賣第二級毒品，未遂，處有期徒刑年捌月，扣案
0000000000號行動電話壹支沒收。又連續轉讓第一級
毒品，處有期徒刑壹年肆月。扣案之海洛因壹包（淨重零點壹柒
公克）沒收銷燬。應執行有期徒刑拾肆年，販賣第一級毒品所得
新臺幣壹萬仟玖佰伍拾元沒收，如全部或一部不能沒收時，以
其財產抵償之，扣案之第一級毒品海洛因貳包（壹包淨重零點壹
壹公克，另壹包淨重零點壹柒公克）沒收銷燬，扣案之0000
000000號行動電話壹支沒收。
    事  　  實
一、乙○○明知海洛因為政府公告列管之第一級毒品，不得非法
    販賣，竟意圖營利，基於販賣第一級毒品海洛因之概括犯意
    ，自民國93年3月7日起至同年3月17日止， 在臺中縣沙鹿鎮
    ○○路378巷42號住處， 以其所有之0000000000號行動電話
    為聯絡工具，連續販賣第一級毒品海洛因予陳家星、田惠立
    、戊○○、蔡清霖、丙○○等人，詳如下述：
（一）93年3月7日下午3時39分許 （起訴書誤載為15時49分），
      乙○○以上開行動電話與陳家星（起訴書有部分誤植為陳
      家興）所使用之04—00000000號電話聯絡，二人在電話中
      本約定由乙○○販賣新臺幣（下同）五百元之第二級毒品
      安非他命予陳家星，惟陳家星於同日稍後抵達乙○○前述
      住處時，因乙○○手邊恰好沒有第二級毒品安非他命，遂
      將原先販賣第二級毒品安非他命之犯意升高為販買第一級
      毒品海洛因之犯意，而將交易標的更改為第一級毒品海洛
      因，由陳家星交付現金五百元予乙○○，乙○○則交付價
      值五百元之第一級毒品海洛因予陳家星，而完成交易。
（二）93年3月7日晚間6時33分許， 乙○○以上開行動電話與田
      惠立所使用之04—00000000號電話聯絡，二人在電話中約
      定由乙○○販賣一千元之第一級毒品海洛因予田惠立，田
      惠立並於同日稍後前往乙○○前述住處，交付現金一千元
      予乙○○，乙○○則交付價值一千元之第一級毒品海洛因
      予田惠立，而完成交易。
（三）93年3月10日， 乙○○以上開行動電話與戊○○所使用之
      04—00000000號電話聯絡，二人在電話中約定由乙○○販
      賣一萬元之第一級毒品海洛因（起訴書誤載為安非他命）
      予戊○○，戊○○並於同日稍後前往乙○○前述住處，交
      付現金一萬元予乙○○，乙○○則於翌日即 93年3月11日
      ，交付價值一千元之第一級毒品海洛因予戊○○，雙方言
      明剩餘海洛因事後再交付。
（四）93年3月12日下午2時許，乙○○以上開行動電話與陳家星
      所使用之04—00000000號電話聯絡，二人在電話中約定由
      乙○○販賣二百五十元之第一級毒品海洛因予陳家星，陳
      家星並於同日稍後前往乙○○前述住處，交付現金二百五
      十元予第一級毒品海洛因，乙○○則交付價值二百五十元
      之第一級毒品海洛因予陳家星，而完成交易。
（五）93年3月13日晚間7時39分許 （起訴書誤載為8時12分），
      乙○○以上開行動電話與蔡清霖所使用之0000000000號行
      動電話聯絡，二人在電話中約定由乙○○販賣七百元之第
      一級毒品海洛因予蔡清霖，蔡清霖並於同日稍後前往乙○○前述住處，交付現金七百元予乙○○，乙○○則交付價
      值七百元之第一級毒品海洛因予蔡清霖，而完成交易。
（六）93年3月17日中午12時2分許，乙○○以上開行動電話與田
      惠立所使用之04—00000000號（起訴書誤載為04—000000
      0號）電話聯絡， 二人在電話中約定由乙○○販賣一千元
      之第一級毒品海洛因予田惠立，田惠立並於同日稍後前往
      乙○○前述住處，交付現金一千元予乙○○，由乙○○交
      付價值一千元之第一級毒品海洛因予田惠立，而完成交易
      。
（七）93年3月17日下午5時許，乙○○以上開行動電話與丙○○
      （使用公共電話）聯絡，二人在電話中約定由乙○○販賣
      五百元之第一級毒品海洛因予丙○○，丙○○並於同日稍
      後前往乙○○前述住處，由乙○○交付價值五百元之第一
      級毒品海洛因一包（淨重零點一一公克）予丙○○，並同
      意丙○○事後再交付價金。 嗣於同日下午5時30分許，為
      警在臺中縣沙鹿鎮○○路466巷33號前，查獲丙○○， 並
      扣得丙○○向乙○○所購買之上開毒品海洛因一包（淨重
      ○．一一公克）。
二、乙○○明知安非他命為政府公告列管之第二級毒品，不得非
    法販賣，竟意圖營利，基於販賣二級毒品安非他命之犯意，
    竟於93年3月7日晚間10時55分許（起訴書誤載為20時55分）
    ，以其所有之0000000000號行動電話與蔡清霖所使用之0000
    000000號行動電話聯絡，兩人在電話中約定由乙○○販賣一
    千元之第二級毒品安非他命予蔡清霖，惟蔡清霖於同日稍後
    抵達乙○○前述住處取貨時，乙○○手邊恰好無第二級毒品
    安非他命，該次交易因此未完成而未遂。
三、乙○○基於轉讓第一級毒品海洛因之概括犯意，分別於93年
    2月間某日及同年3月17日下午2時54分許，在前揭住處， 連
    續無償轉讓不詳數量（淨重未達五公克）及一包第一級毒品
    海洛因（淨重○．一七公克）予甲○○。 嗣於93年3月17日
    下午3時許， 為警在臺中縣沙鹿鎮○○路與福鹿街口鹿寮老
    人活動中心，查獲甲○○，並扣得乙○○所無償轉讓予甲○○之上開毒品海洛因一包（淨重○．一七公克）。
四、案經彰化縣警察局移送臺灣臺中地方法院檢察署檢察官偵查
　　起訴。
    理   　 由
一、販賣海洛因及販賣安非他命未遂部分
（一）訊據上訴人即被告乙○○（下稱被告）矢口否認有何販賣
      海洛因及安非他命之犯行，辯稱：陳家星、蔡清霖、戊○○、丙○○是伊之友人，有時會去伊住處，如果伊剛好有
      毒品，就會分一些給他們，以後再還伊，有時係伊與他們
      合資去購買毒品一起施用，伊與陳家星、田惠立、戊○○
      、蔡清霖、丙○○等人被監聽之電話內容意思係要共同出
      資去購買毒品，並非販賣毒品給他們云云。
（二）經查：
　１、被告如事實欄一之（一）、（四）所載販賣第一級毒品海
　　　洛因之事實，業經證人陳家星於偵查時證稱：伊有跟乙○○買過海洛因，而安非他命有買過但沒有買成功，00－00
　　　000000號係伊之電話，伊都是用這個電話購買毒品，93年
　　　3月7日伊有打電話要買毒品，本來是要買安非他命，後來
　　　到那邊時被告說他朋友那裡沒有，伊就當場改買海洛因，
  　　買多少伊忘記了，伊通常是伊身上有多少錢就買多少毒品
    　，93年3月12日有再買一次，那時已經沒有錢了， 所以才
      買二百五十元，伊從未跟被告合資購買毒品等語（見偵字
      卷第226頁） ，並有被告與證人陳家星如附件一所示之交
      易毒品之通訊監察譯文附卷可稽 （見偵字卷第198頁至第
      200頁） 。雖證人陳家星於原審審理時，翻異前詞，改稱
      ：伊沒有向乙○○買毒品，3月7日那次，伊是請被告帶伊
      去向朋友購買毒品，93年3月12日那次， 伊是與乙○○合
      資去買毒品云云（見原審卷第114頁至第116頁），證人丁○○於本院審理時證稱：伊有聽到陳家星說要被告先借一
　    點毒品給他用，伊未看過被告販毒，我們常共同出資請被
　    告去買云云。惟證人陳家星於偵查中已明確陳述從未與被
　    告合資買毒品，且依附件一所示之通訊監察譯文顯示，證
　    人陳家星乃直接與被告商談購買毒品之種類、金額，事後
　    亦前往被告住處拿取毒品，可見證人陳家星購毒之對象即
　    為被告，而非透過被告帶其至他處購買海洛因。是證人陳
　    家星在偵查中之證詞，顯與事實相符，足堪採信，其在原
　    審審理時所為之證詞，與證人丁○○於本院審理時之證詞
　    ，均顯係迴護被告之詞，不足採信。
　２、被告如事實欄一之（二）、（六）所載販賣第一級毒品海
　　　洛因之事實，業經證人田惠立於偵查中證稱：00-0000000
　　  0 係伊嫂子之電話，伊用來打給乙○○『茂仔』向他買海
　　　洛因一千元，伊之綽號係『阿義』，3月7日伊有買到一包
　　　一千元之毒品，伊不是跟他集資買毒品，我們從來沒有協
　　　議過要一起集資去買毒品， 3月17日伊打電話主要是告訴
　　　他，伊當天買一千元的海洛因毒品，拿回到家時就已因塑
　　　膠袋破掉在半路漏光了，才打電話向他抗議，交易之地點
　　　都是在他沙鹿家等語（見偵字卷第225頁、第226頁），並
　　　有被告與證人田惠立如附件二所示之交易毒品之通訊監察
　　　譯文附卷可稽 （見偵字卷第199頁）。雖證人田惠立於原
　　　審審理時翻異前詞，改稱：伊沒有向乙○○購買毒品，通
　    訊監察譯文內容也不是伊與乙○○之對話，應該是一位叫
　    「嘉義」之朋友，借住伊家期間，用那支電話打給乙○○
　    云云（見原審卷第71頁至第78頁）。然證人田惠立於偵查
　    時已明白證稱其打電話向被告購買海洛因之事實，更確切
　    描述93年3月17日購買後，因包裝破裂毒品滲漏， 而再打
　    電話向被告抱怨之細節，均核與前述通訊監察譯文內容吻
　    合，是證人田惠立在偵查中之證詞顯與事實相符，足堪採
　    信，其在原審審理時所為之證詞，亦顯係在迴護被告之詞
　    ，委無可採。
　３、被告如事實欄一之（五）所載販賣第一級毒品海洛因及如
  　　事實欄二之販賣第二級毒品安非他命之事實，業經證人蔡
　    清霖於偵查時證稱：93年3月7日，伊有以手機撥電話給乙○○，這段對話中我原本是要跟他買一千元之安非他命，
      但後來伊去他家時候，乙○○說沒有貨了， 之後在3月13
      日，伊打電話給乙○○，所謂的『一筒』，就是一次之注
      射量，而七百之意思是我們之間之暗號，代表著約七百元
      價值之毒品量等語 （見偵字卷第127頁），並有被告與蔡
      清霖如附件三所示之交易毒品之通訊監察譯文附卷可稽（
      見偵字卷第97頁）。雖證人蔡清霖於原審審理時改稱：伊
      未向被告購買海洛因，實際上伊係與被告集資購買海洛因
      云云（見原審卷第121頁、第122頁），證人丁○○於本院
      審理時證稱：伊與被告及蔡清霖他們打牌時，伊確實有聽
      到被告他們說要共同出資購買毒品云云。惟依通訊監察譯
      文之內容已明確顯示證人蔡清霖撥打該通電話之目的，在
      於詢問被告手邊有無價值七百元之海洛因可販賣予伊，且
      證人蔡清霖得知被告手邊有足夠存貨後，即表示會立刻前
      往被告前述住處拿取海洛因，證人蔡清霖顯然直接向被告
      購買海洛因而非欲與被告合資購買海洛因甚明。況證人蔡
      清霖於原審審理時稱其與被告是向梧棲某遊戲場之「阿成
      」購毒（見原審院卷第122頁），此與被告於原審93年7月
      16日送審訊問時所述毒品來源為姚秋源、丁○○、「阿國
      」、「阿桂」等人（見原審卷第18頁）並不相符。顯見證
      人蔡清霖於原審審理時及送審時之訊問所為之證詞與證人
      丁○○在本院審理時所為之證詞，係在附和被告之辯解，
      核與事實不符，自不足採。而證人蔡清霖在偵查中之上開
      證言，顯與事實相符，自堪採信。
　４、被告如編號一之（三）所載販賣第一級毒海洛因之事實，
  　　業經證人戊○○於警詢時證稱： 伊於93年3月10日領完薪
    　資後，以04—00000000住家電話撥打綽號『阿智　』所使
      用之0000000000行動電話號碼，向『阿智』購買海洛因毒
      品一萬元，聯絡好後伊再直接前往臺中縣沙鹿鎮○○路37
      8巷41號前，向綽號『阿智』之男子購買海洛因毒品， 『
      阿智』先向伊收取一萬元購毒費用，但當日並未拿海洛因
      毒品給伊，於隔日才拿給伊海洛因毒品一小包價值約一千
      元，電話是伊撥打，內容是指伊於3月10日跟綽號 『阿智
      』之乙○○購買一萬元海洛因毒品，他只拿一千元海洛因
      毒品，伊當時騙他是替朋友買，所以才以電話催他拿取所
      購海洛因毒品數量或還錢，但他一直推託，伊僅拿到一千
      元海洛因毒品等語，並指認其所稱綽號「阿智」之男子，
      即為被告乙○○無誤（見偵字卷第184頁至第186頁），其
      在本院審理時於審判長訊問時亦證稱：伊在警詢中所言均
      實在，伊有在93年3月10日， 以00－00000000住家電話撥
      打綽號阿智所使用之0000000000行動電話號碼，向阿智購
      買海洛因一萬元等語（見本院卷），並有被告與戊○○交
      易毒品之如附件四所示之通訊監察譯文在卷可稽（見偵字
      卷第200頁） 。雖證人戊○○在本院審理時經被告詰問下
      又改稱：被告並未將毒品交給伊，伊向其要回一萬元，但
      被告說要與伊合資去購買毒品云云（見本院卷），然其在
      回答被告詰問之初，又再度強調如警訊所言（見本院卷）
      ，另如附件四所示之通訊監察譯文之內容已明確顯示證人
      戊○○撥打該通電話之目的，在催被告要取所購海洛因毒
      品數量或要被告還錢，顯見證人戊○○並未與被告合資去
      購買毒品。是證人戊○○在警詢中及本院審理時審判長訊
      問時所為之證詞顯與事實相符，足堪採信，其在本院審理
      時對被告詰問所為之證詞，應係面對被告而產生畏懼所為
      迴護被告之詞，核與事實不符，委無可採。
　５、被告如事實欄一之（七）所載販賣第一級毒品海洛因之事
  　　實，業據證人丙○○於警詢時證稱：伊被警方查獲之海洛
　　　因毒品一小包是乙○○交予伊之東西，係伊以五百元向他
　　　購買，尚未付給他錢，先欠帳， 伊於93年3月17日17時許
　　　，在臺中縣沙鹿鎮○○路一家統一超商前，以公用電話撥
　　　打乙○○所使用0000000000電話聯絡，電話中伊稱呼乙○○為『哥阿』，要五百元，乙○○回答要伊去他住處臺中
　　　縣沙鹿鎮○○路378巷41號前拿等語 （見偵字卷第32頁、
　　　第33頁），復有丙○○向被告購買之海洛因一包（淨重○
　　　．一一公克）扣於丙○○施用毒品案件中可資佐證，而上
  　　開扣案之海洛因經送往法務部調查局鑑定結果，確屬海洛
　　　因無訛，亦有該局93年4月22日調科壹字第120013753號鑑
　　　定通知書一份附於臺灣臺中地方法院檢察署93年度偵字第
　　　1016號卷可稽（見該卷第44頁），並經本院調開開卷宗查
　　　明屬實（鑑定通知書影本一份附於本院卷）。雖證人丙○○於原審審理時改稱：93年3月17日， 伊純粹是去找乙○○聊天，該包海洛因是綽號「友仔」之友人給伊，不是向
　　　乙○○買的云云（見原審卷第65頁、第66頁），然衡以證
  　　人丙○○係於93年3月17日下午5時30分許，在臺中縣沙鹿
　　　鎮○○路468巷33號前，因持有海洛因而為警查獲， 進而
  　　於同日晚間7時45分至8時24分，製作上開內容之警詢筆錄
　　　。證人丙○○於警詢時所為之陳述，因距離案發時間較近
　　　，記憶較深刻清晰，較少利益衡量或不當外力介入，所為
　　　之陳述應較事後翻異之詞為可信，且證人丙○○亦確實因
　　　持有海洛因，而在被告住處附近為警查獲，此客觀事實堪
　　　以佐證其於警詢時所述向被告購買海洛因之經過屬實，故
  　　其警詢陳述應屬具有可信之特別情況，並為證明被告此部
　    分犯罪事實存在所必要者，自堪採信。
（三）販賣第一級毒品海洛因之罪係屬死刑或無期徒刑之罪，販
      賣第二級毒品安非他命之罪係屬無期徒刑或七年以上有期
      徒刑之罪，均屬重罪，苟被告並無利益可圖，衡情其應無
      甘冒重典鋌而走險之理？在在足以顯示被告主觀上應具有
      營利之意圖甚明。
（四）綜上所述，被告上開所辯均不足採，其販賣第一級毒品海
      洛因及販賣第二級毒品安非他命未遂之犯行均堪以認定。
二、轉讓海洛因部分
    被告於上揭時地兩次無償轉讓第一級毒品海洛因予甲○○之
    事實，業據被告坦承不諱，核與證人甲○○於偵查中證稱：
    被告總共無償提供伊毒品二次，第一次係在93年2月間， 被
    告在其住處給伊之毒品係海洛因； 第二次係在93年3月17日
    被查獲那一次，扣案之海洛因就是被告送給伊等語相符（見
    偵字卷第143頁），並有被告於93年3月17日轉讓予甲○○之
    海洛因一包（淨重零點一七公克）扣於甲○○施用毒品案件
    中可資佐證，而上開扣案之海洛因經送往法務部調查局鑑定
    結果，確屬海洛因無訛， 亦有該局93年4月22日調科壹字第
    120013754號鑑定通知書影本一份附卷可稽 （見本院卷），
    足見被告上開之自白與事實相符，被告轉讓第一級毒品海洛
    因犯行堪以認定。
三、按刑事上販賣罪之完成，與民事買賣契約之成立，二者之概
　　念尚有不同。在民事上，買賣雙方就買賣標的物與價金等買
  　賣要件之意思表示一致，其買賣契約固已成立。然刑事上之
    販賣行為，則須以營利為目的，將標的物販入或賣出，有一
    於此，其犯罪行為始為完成。苟行為人尚未將標的物販入或
    賣出，即難謂其販賣行為已屬完成。而所謂賣出，自應以標
    的物已否交付為斷，苟標的物已交付，縱買賣價金尚未交付
    ，仍應論以販賣既遂罪；反之，如標的物尚未交付，縱行為
    人已收受價金，仍難謂其販賣行為已屬完成（最高法院88年
    台上字第3760號判決意旨參照）。核被告事實欄一之犯行，
    均係犯毒品危害防制條例第4條第1項之販賣第一級毒品罪，
    事實欄二之犯行， 係犯毒品危害防制條例第4條第6項、第2
    項之販賣第二級毒品未遂罪，事實欄三之犯行，則係犯毒品
    危害防制條例第8條第1項之轉讓第一級毒品罪。被告因販賣
    、轉讓而持有第一級毒品海洛因之低度行為，已為販賣、轉
    讓之高度行為所吸收，不另論罪。被告事實欄三之無償提供
    海洛因予甲○○之行為，係犯轉讓第一級毒品罪，檢察官認
    被告此部分行為亦成立販賣第一級毒品罪，容有未洽，然二
    者社會基本事實同一，本院自得變更起訴法條。又被告事實
    欄一之（三）、（五）販賣海洛因犯行，均已收受價金並交
    付部分或全部毒品，所為應係犯販賣第一級毒品罪，檢察官
    認被告該二次犯行，係犯販賣第一級毒品未遂罪，亦有未洽
    ，惟此僅屬犯罪既未遂之不同，尚不生變更起訴法條之問題
    。另事實欄一之（一）之犯行，檢察官認被告另犯毒品危害
    防制條例第四條第六項、第二項之販賣第二級毒品未遂罪，
    惟查：被告與陳家星雖在電話中已約定由被告販賣五百元之
    第二級毒品安非他命予陳家星，惟陳家星於同日稍後抵達被
    告住處時，因被告手邊恰好無第二級毒品安非他命，遂將交
    易標的改為第一級毒品海洛因，並由陳家星交付五百元予被
    告，被告則交付價值五百元之第一級毒品海洛因予陳家星，
    而完成交易，已如上述，顯見被告與陳家星原先已達成販賣
    第二級毒品安非他命之犯意後，於行為進行中，將原先販賣
    第二級毒品安非他命之犯意升高為販買第一級毒品海洛因之
    犯意，其販賣第二級毒品安非他命之低度行為，已為販賣第
    一級毒品海洛之高度行為所取代，應僅論販賣第一級毒品罪
    即已足，不另論販賣第二級毒品未遂罪。檢察官認被告此部
    分之犯行除犯販賣第一級毒品罪外，尚另犯販賣第二級毒品
    未遂罪，自有未洽。查被告先後多次販賣第一級毒品、兩次
    轉讓第一級毒品之行為，分別時間緊接，犯罪構成要件相同
    ，顯係各基於概括犯意為之，均應依連續犯之規定分別論以
    販賣第一級毒品之一罪及轉讓第一級毒品之一罪，並就販賣
    第一級毒品罪除法定刑為死刑、無期徒刑依法不得加重外就
    罰金刑部分，及轉讓第一級毒品罪部分加重其刑（起訴意旨
    漏論被告行為構成連續犯及應依連續犯規定加重其刑，應予
    補充）。被告犯販賣第二級毒品未遂罪，為未遂犯，爰依刑
    法第二十六條前段規定減輕其刑。被告所上開販賣第一級毒
    品罪、販賣第二級毒品未遂罪及轉讓第一級毒品罪間，犯意
    各別，犯罪構成要件互殊，應分論併罰（起訴意旨漏未論述
    此部分應予補充）。原審對被告論罪科刑，固非無見。惟原
    判決有如下之違誤：（一）原判決就被告販賣第一級毒品及
    定應執刑部分判處被告無期徒刑，卻未依法褫奪公權終身。
    （二）被告販賣第一級毒品及第二級毒品須有營利之意圖，
    原判決卻未在判決理由中認定被告何以有營利之意圖。（三
　　）被告事實欄一之（一）之犯行，僅係犯販賣第一級毒品罪
　  ，原判決誤認被告此部分之犯行除犯販賣第一級毒品罪外，
    尚另犯販賣第二級毒品未遂罪。（四）為警所查扣被告無償
    轉讓予甲○○之海洛因一包，經送驗後其淨重為○．一七公
    克，原判決卻誤載為零點四公克。是被告執前詞上訴雖非有
    理由，然原判決既有上開可議之處，自屬無可維持，應有本
    院將原判決撤銷改判。查被告販賣第一級毒品海洛因之次數
    雖有七次，然其販賣之數量及所得非鉅，而販賣第一級毒品
    之罪，係屬死刑或無期徒刑之罪，情輕法重，其犯罪情狀，
    在客觀上非無可憫恕之處，倘科以法定最低度之刑，猶嫌過
    重，爰依刑法第五十九條規定，就被告犯販賣第一級毒品罪
    部分酌量減輕其刑。爰審酌被告本身亦有施用毒品之惡習，
　　當知毒品對人身心戕害之嚴重性，竟不思努力工作賺取正當
    酬勞，藉販毒牟利，犯後仍否認犯行，及其販毒、無償轉讓
    毒品之次數、時間、販賣所得等一切情狀，分別量處如主文
    第二項所示之刑，並定其應執行刑。至被告販賣海洛因所得
    一萬三千九百五十元， 應依毒品危害防制條例第19條第1項
    之規定諭知沒收，如全部或一部不能沒收時，以其財產抵償
    之。扣案之0000000000號行動電話一支，屬被告所有，業據
    其供明在卷，且依卷附通訊監察譯文，堪認係被告販毒所用
    之聯絡工具， 亦應依毒品危害防制條例第19條第1項規定宣
    告沒收。另為警所查扣被告販賣予丙○○之海洛因一包（淨
    重○．一一公克），雖已販賣予丙○○，為丙○○所有，另
    為警查扣被告無償轉讓予甲○○之海洛因一包（淨重○．一
    七公克），雖已無償轉讓予甲○○，為甲○○所有，然依毒
    品危害防制條例第18條第1項前段之規定， 不問屬於犯人與
    否，應宣告沒收銷燬之，爰將上開海洛因二包（一包淨重○
    ．一一公克，一包淨重○．一七公克）均宣告沒收銷燬。
四、另公訴意旨略以：被告另於93年3月17日上午9時54分，在其
    住處，以上開行動電話與綽號「老二」不詳姓名年籍之人所
    使用之0000000000號行動電話聯絡，兩人在電話中約定由被
    告販賣五百元之安非他命予「老二」，惟未成交，而認被告
    此部分行為亦涉犯販賣第二級毒品未遂罪嫌。按犯罪事實應
    依證據認定之，無證據不得認定犯罪事實，刑事訴訟法第15
    4條第2項定有明文。本案檢察官認被告涉嫌販賣安非他命予
    「老二」， 無非以被告自白及被告上開行動電話於93年3月
    17日上午9時54分之通訊監察譯文為依據。 惟被告於原審審
    理時，否認有販賣安非他命予「老二」之事實，而依通訊監
    察譯文所載（見偵字卷第92頁），被告上開行動電話於93年
    3月17日上午9時54分，係與0000000000號行動電話通話，內
    容如下：（Ａ為被告，Ｂ為對方通話者）
    Ａ：喂。
    Ｂ：喂，阿兄喔，我阿明啦。
    Ａ：怎樣？
    Ｂ：我是不是差你一千對吧？
    Ａ：ㄟ。
    Ｂ：喔，這樣我等一下拿下去給你喔。
    Ａ：你還要再拿嗎？
    Ｂ：再給我差一千好嗎？
    Ａ：好啦。
    Ｂ：會像上次那樣濁濁嗎？
    Ａ：不啦。
    Ｂ：喔，好，阿兄謝謝。
    由該段通訊監察譯文所示，被告於檢察官所指與「老二」聯
    絡販毒時間即93年3月17日上午9時54分，係與0000000000號
    行動電話通話，該門號與起訴書所載之「老二」門號000000
    0000號，並不相同，且被告通話之對象自稱「阿明」，通話
    內容提及之交易金額為一千元，凡此與檢察官所指之通話對
    象為「老二」、交易金額為安非他命五百元均有出入。況且
    卷內並無「老二」之真實姓名年籍資料，無從藉由傳訊該人
    以明被告是否有此部分犯罪事實。此外，復查無其他積極證
    據足資認定被告有檢察官所指此部分之犯罪事實，是被告此
    部分之犯罪不能證明，本應無罪之諭知，然檢察官認此部分
    與前開已起訴成罪之販賣第二級毒品未遂罪，有連續犯之裁
    判上一罪關係，爰不另為無罪諭知。
據上論結，應依刑事訴訟法第369條第1項前段、第364條、第299
條第1項前段、第300條， 毒品危害防制條例第4條第1項、第6項
、第2項、第8條第1項、第18條第1項前段、第19條第1項， 刑法
第11條前段、第56條、第26條前段、第59條、第51條第5款， 判
決如主文。
本案經檢察官鍾宗耀到庭執行職務。
中　　華　　民　　國　　94　　年　　6 　　月　　29　　日
              刑事第八庭  審判長法　官　羅　得　村
                                法　官　劉　榮　服
                                法　官　巫　政　松
上列正本證明與原本無異。
如不服本判決應於收受送達後十日內向本院提出上訴書狀，其未
敘述上訴之理由者並得於提起上訴後十日內向本院補提理由書（
均須按他造當事人之人數附繕本）。
                                書記官　陳　妙　瑋
中　　華　　民　　國　　94　　年　　6 　　月　　30　　日
附錄論罪科刑法條：
毒品危害防制條例第4條第1項、第2項、第6項：
製造、運輸、販賣第一級毒品者，處死刑或無期徒刑；處無期徒
刑者，得併科新臺幣一千萬元以下罰金。
製造、運輸、販賣第二級毒品者，處無期徒刑或七年以上有期徒
刑，得併科新臺幣七百萬元以下罰金。
前五項之未遂犯罰之。
毒品危害防制條例第8條第1項：
轉讓第一級毒品者，處一年以上七年以下有期徒刑，得併科新臺
幣一百萬元以下罰金。
附件一：
被告與證人陳家星之交易毒品之通訊監察譯文
  (1)被告與陳家星九十三年三月七日下午三時三十九分通訊監察
    譯文（Ａ為被告，Ｂ為陳家星）
    Ａ：喂。
  　Ｂ：大仔，你那裡有沒有粗的（指安非他命）？
    Ａ：有啊，要多少？
    Ｂ：要拿五百啦，你在哪裡？
    Ａ：我在外面，你等一下再過去，你多久要過去？
    Ｂ：我現在馬上過去。
    Ａ：你十分鐘再過去，我十分鐘才會回去。
    Ｂ：好。
  (2)被告與陳家星九十三年三月七日下午三時五十七分通訊監察
    譯文（Ａ為被告，Ｂ為陳家星，見偵卷第一九九頁）
    Ａ：喂。
    Ｂ：大仔，你回來了嗎？
    Ａ：回來了，我不是叫你十多分就過來。
    Ｂ：好，我馬上過去。
  (3)被告與陳家星九十三年三月十二日下午一時五十三分通訊監
    察譯文（Ａ為被告，Ｂ為陳家星，見偵卷第二○○頁）
    Ａ：喂。
    Ｂ：大仔，先救一下。
    Ａ：我實在艱苦的要死，你們都這樣，動不動就說要救，我
        怎麼有辦法。
    Ｂ：不要啦。
    Ａ：今天早上到現在每個人都叫我救他，我是要怎樣救起。
    Ａ：你過來沒有用，我沒有帶出來，我等一下就回去，你再
        來家裡，我現在和朋友在這裡，真的，星啊。
    Ｂ：不然我先拿幾百好嗎？
    Ａ：幾百？
    Ｂ：我等一下拿到再打電話給你。
    Ａ：好啦。
  (4)被告與陳家星九十三年三月十二日下午二時通訊監察譯文（
    Ａ為被告，Ｂ為陳家星，見偵卷第二○○頁）
    Ａ：喂。
    Ｂ：大仔，二百五十啦。
    Ａ：哼。
    Ｂ：隨便弄一下。
    Ａ：實在是：：好啦。
    Ｂ：我現在馬上過去。
    Ａ：好啦。
附件二：
被告與證人田惠立之交易毒品之通訊監察譯文
  (1)被告與田惠立九十三年三月七日晚間六時三十三分通訊監察
    譯文（Ａ為被告，Ｂ為田惠立，見偵卷第一九九頁）
    Ｂ：我阿義啦。
    Ａ：怎樣？
    Ｂ：你在哪裡？
    Ａ：我在家裡，來啦來啦，到了再打電話給我。
    Ｂ：我直接進去就好。
    Ａ：好。
  (2)被告與田惠立九十三年三月十七日中午十二時二分通訊監察
    譯文（Ａ為被告，Ｂ為田惠立，見偵卷第九四頁）
    Ａ：喂。
    Ｂ：喂，你回來嗎？
    Ａ：你誰？
    Ｂ：我阿義啦。
    Ａ：怎樣？
    Ｂ：沒有啦，我打看看。
    Ａ：來啊。
    Ｂ：好。
  (3)被告與田惠立九十三年三月十七日中午十二時五十一分通訊
    監察譯文（Ａ為被告，Ｂ為田惠立，見偵卷第九四頁）
    Ａ：喂，怎樣？
    Ｂ：幹什麼弄到破掉。
    Ａ：破去？
    ：：
    Ａ：啊你是怎樣用的？
    Ｂ：那個下面破掉了。
    Ａ：怎麼有可能？
    Ｂ：我等一下拿過去給你看。
    Ａ：喔，我會讓你弄瘋掉。
  (1)被告與田惠立九十三年三月七日晚間六時三十三分通訊監察
    譯文（Ａ為被告，Ｂ為田惠立，見偵卷第一九九頁）
    Ｂ：我阿義啦。
    Ａ：怎樣？
    Ｂ：你在哪裡？
    Ａ：我在家裡，來啦來啦，到了再打電話給我。
    Ｂ：我直接進去就好。
    Ａ：好。
  (2)被告與田惠立九十三年三月十七日中午十二時二分通訊監察
    譯文（Ａ為被告，Ｂ為田惠立，見偵卷第九四頁）
    Ａ：喂。
    Ｂ：喂，你回來嗎？
    Ａ：你誰？
    Ｂ：我阿義啦。
    Ａ：怎樣？
    Ｂ：沒有啦，我打看看。
    Ａ：來啊。
    Ｂ：好。
  (3)被告與田惠立九十三年三月十七日中午十二時五十一分通訊
    監察譯文（Ａ為被告，Ｂ為田惠立，見偵卷第九四頁）
    Ａ：喂，怎樣？
    Ｂ：幹什麼弄到破掉。
    Ａ：破去？
    ：：
    Ａ：啊你是怎樣用的？
    Ｂ：那個下面破掉了。
    Ａ：怎麼有可能？
    Ｂ：我等一下拿過去給你看。
    Ａ：喔，我會讓你弄瘋掉。
  (1)被告與田惠立九十三年三月七日晚間六時三十三分通訊監察
    譯文（Ａ為被告，Ｂ為田惠立，見偵卷第一九九頁）
    Ｂ：我阿義啦。
    Ａ：怎樣？
    Ｂ：你在哪裡？
    Ａ：我在家裡，來啦來啦，到了再打電話給我。
    Ｂ：我直接進去就好。
    Ａ：好。
  (2)被告與田惠立九十三年三月十七日中午十二時二分通訊監察
    譯文（Ａ為被告，Ｂ為田惠立，見偵卷第九四頁）
    Ａ：喂。
    Ｂ：喂，你回來嗎？
    Ａ：你誰？
    Ｂ：我阿義啦。
    Ａ：怎樣？
    Ｂ：沒有啦，我打看看。
    Ａ：來啊。
    Ｂ：好。
  (3)被告與田惠立九十三年三月十七日中午十二時五十一分通訊
    監察譯文（Ａ為被告，Ｂ為田惠立，見偵卷第九四頁）
    Ａ：喂，怎樣？
    Ｂ：幹什麼弄到破掉。
    Ａ：破去？
    ：：
    Ａ：啊你是怎樣用的？
    Ｂ：那個下面破掉了。
    Ａ：怎麼有可能？
    Ｂ：我等一下拿過去給你看。
    Ａ：喔，我會讓你弄瘋掉。
附件三：
被告與證人蔡清霖交易毒品之通訊監察譯文
  (1)被告與蔡清霖九十三年三月七日晚間十時五十五分通訊監察
    譯文（Ａ為被告，Ｂ為蔡清霖，見偵卷第九七頁）
    Ａ：喂。
    Ｂ：老大，有硬的嗎（指安非他命）？
    Ａ：嗯，要多少？
    Ｂ：一張（指一千元）。
    Ａ：有啦。
    Ｂ：那我等一下過去拿。
    Ａ：好啦。
  (2)被告與蔡清霖九十三年三月十三日晚間七時三十九分通訊監
    察譯文（Ａ為被告，Ｂ為蔡清霖，見偵卷第九七頁）
    Ａ：喂。
    Ｂ：弟兄，你有沒有？拿七百。
    Ａ：查某嗎？（指海洛因）
    Ｂ：嗯。
    Ａ：有啦。
    Ｂ：有好嗎？
    Ａ：可以啦。
    Ｂ：你在家裡？
    Ａ：嗯啦。
    Ｂ：我馬上過去找你。
    Ａ：好啦。
附件四：
被告與戊○○交易毒品之通訊監察譯文
  (1)被告與戊○○九十三年三月十一日晚間六時四十八分通訊監
    察譯文（Ａ為被告，Ｂ為戊○○）
    Ｂ：大仔，我是吉阿。
    Ａ：我知道。
    Ｂ：現在是怎樣，有嗎？
    Ａ：有啊，等一下。
    Ｂ：我朋友說如果沒有他要先回去，他說半ㄟ的錢先給你，
        另外半ㄟ的錢他要先退回來，他要先回去。
    Ａ：吉阿，不然你先過來，你先泡看看，看這樣好不好。
    Ｂ：這樣。
    Ａ：我東西是有啦，我是要拿好一點的，我先拿給你試泡一下。
    Ｂ：好啦，我馬上過去。
    Ａ：你到了再打電話給我。
    Ｂ：我十幾分鐘就到了。
    Ａ：不要啦，你到了再打電話給我。
    Ｂ：好啦。
　　　　　　　　　　　　　　　　　　　　　　　　　　　 Ｒ
